臺灣臺南地方法院新市簡易庭民事簡易判決   
111年度新簡字第234號
原      告  王鈜毅  
被      告  林政德  

上列被告因傷害案件，原告提起刑事附帶民事訴訟請求損害賠償
，由本院刑事庭以110年度附民字第178號刑事附帶民事訴訟裁定
移送前來，經本院於民國111年7月29日言詞辯論終結，判決如下
：
    主      文
被告應給付原告新臺幣201,660元，及自民國110年4月27日起至
清償日止，按週年利率百分之5計算之利息。
訴訟費用由被告負擔7分之4，餘由原告負擔。
本判決原告勝訴部分得假執行。
原告其餘之訴及假執行之聲請均駁回。
    事實及理由
一、原告起訴主張：
　㈠兩造先於民國109年9月18日11時許，在臺南市○○區○○○街000
    號統一超商前，因停車糾紛發生口角後，被告遂駕駛機車沿
    中華西街由南往北方向離去，原告見狀旋即駕駛機車追逐在
    後，並於同日11時5分許，在臺南市永康區中華西街與大橋
    一街路口處，將被告攔停，兩造再次發生爭執。詎被告因不
    滿原告於爭執過程中伸手推碰其配戴之安全帽，竟基於傷害
    之犯意，以左手臂徒手朝原告臉部揮擊，致原告受有臉部挫
    傷、牙齒脫落及口腔撕裂傷2公分之傷害。原告因本件傷害
    事故受有醫療費新臺幣（下同）1,660元、後續牙齒治療費1
    0萬元、精神慰撫金25萬元等損害，共計351,660元，爰依侵
    權行為之法律關係提起本件訴訟。
　㈡並聲明：
　⒈被告應給付原告351,660元，及自起訴狀繕本送達翌日起至清
    償日止，按週年利率5％計算之利息。
　⒉請准供擔保宣告假執行。
二、被告則辯以：對於刑事二審判決有意見，原告於衝突後還對
    伊大吼大叫，伊認為原告牙齒並未受到傷害。並聲明：原告
    之訴駁回。
三、本院得心證之理由：
  ㈠按因故意或過失，不法侵害他人之權利者，負損害賠償責任
    ；不法侵害他人之身體或健康者，對於被害人因此喪失或減
    少勞動能力或增加生活上之需要時，應負損害賠償責任；不
    法侵害他人之身體、健康、名譽、自由、信用、隱私、貞操
    ，或不法侵害其他人格法益而情節重大者，被害人雖非財產
    上之損害，亦得請求賠償相當之金額，民法第184條第1項前
    段、第193條第1項、第195條第1項前段分別定有明文。經查
    ：本件原告主張兩造先於109年9月18日11時許，在臺南市○○
    區○○○街000號統一超商前，因停車糾紛發生口角，復於同日
    11時5分許，在臺南市永康區中華西街與大橋一街路口處，
    再次發生爭執，被告因不滿原告於爭執過程中伸手推碰其配
    戴之安全帽，竟基於傷害之犯意，以左手臂徒手朝原告臉部
    揮擊，致原告受有臉部挫傷、牙齒脫落及口腔撕裂傷2公分
    等傷害；被告上揭行為，業經本院刑事庭以110年度訴字第3
    40號判決認被告犯傷害罪，處拘役50日，如易科罰金，以1,
    000元折算1日。嗣被告提起上訴，復經臺灣高等法院臺南分
    院（下稱臺南高分院）以111年度上訴字第412號判決駁回其
    上訴等情，業據原告提出奇美醫療財團法人奇美醫院（下稱
    奇美醫院）診斷證明書（附民卷第7-9頁），並有本院110年
    度年度訴字第340號刑事判決、臺南高分院111年度上訴字第
    412號刑事判決在卷可稽（新司簡調卷第17-24頁），復經本
    院調取上開刑事案件全卷核閱無訛。被告雖否認造成原告上
    揭傷害，惟上開事實業經原告於警詢、偵查、審理中指述明
    確，且觀之奇美醫院診斷證明書記載原告於109年9月18日11
    時39分，因上揭傷勢至奇美醫院急診科就醫之時間即在遭被
    告徒手揮擊後不久，且其所受傷勢之部位亦與遭被告以左手
    揮擊原告臉頰所可能導致之傷害部位相當；而被告於刑事警
    詢、偵查及審理中均供稱兩造因停車糾紛在上開路口爭執，
    因遭原告先動手揮擊伊所佩戴之安全帽，伊乃順勢以左手揮
    到原告之嘴巴，造成原告受有上揭傷勢等情明確，堪認被吿
    以左手揮擊原告臉頰之行為確實造成原告受有前揭傷勢，是
    被告空言抗辯上開情詞，洵無足採。本件原告因被告之故意
    傷害行為受有傷害，則被告之行為與原告身體傷害間，具有
    相當因果關係，故被告應負侵權行為損害賠償責任，堪以認
    定。
  ㈡茲就原告請求賠償之項目及金額分述如下：
　⒈醫療費部分：
　　原告主張其因被告之傷害行為受有上揭傷害，就醫治療而支
    出醫療費1,660元，並提出奇美醫院收據為證（附民卷第11-
    13頁），經核為治療其因本件傷害行為所受之傷勢所必要，
    應予准許。
　⒉後續牙齒治療費部分：
　　原告主張其因被告之傷害行為致其左側上顎側門齒脫落，未
    來需支出牙齒治療費10萬元，並提出奇美醫院診斷證明書、
    奇美醫院牙科部治療計畫建議書為證（附民卷第7頁、本院
    卷第33-35頁）。觀諸奇美醫院提出之建議治療計畫有四方
    案，即治療計畫Ⅰ：齒顎矯正+植牙，金額為322,000元、治
    療計畫Ⅱ：齒顎矯正+全瓷牙橋，金額為255,000元、治療計
    畫Ⅲ：植牙，金額為168,000元、治療計畫Ⅳ：全瓷牙橋，金
    額為101,000元，而上開治療計畫建議書係依據原告口腔現
    況擬定之初步治療計畫，且預估金額係依據奇美醫院牙科部
    義齒收費標準所列一般等級材料估算，應為可採。而原告就
    此部分僅請求10萬元，未逾上開治療計畫建議書範圍，核屬
    有據。
　⒊精神慰撫金部分：
　　按非財產上損害之慰撫金數額，究竟若干為適當，應斟酌兩
    造身分、地位及經濟狀況，俾為審判之依據（最高法院76年
    台上字第1908號判例意旨參照）。本件被告上揭傷害行為，
    造成原告身體受有上揭傷害，已如前述。而原告為碩士畢業
    ，目前從事建築工作，月收入約56,000元，未婚，無子女，
    109年度無課稅所得收入、110年度課稅所得收入為1,800元
    ，名下無財產；被告為高中畢業，目前從事保全工作，月薪
    約3萬多元，已婚，子女已成年，109、110年度課稅所得收
    入分別為300,570元、491,537元，名下有汽車1輛、投資2筆
    等財產諸情，業據兩造陳明在卷，並有本院依職權調閱之兩
    造稅務電子閘門財產所得調件明細表附卷可憑。本院審酌原
    告經此侵權行為所受之精神上痛苦、對於生活秩序之影響程
    度，及被告行為之手段、態樣，以及兩造之身分、地位、教
    育程度、家庭經濟狀況等一切情狀，認原告請求被告給付25
    萬元之精神慰撫金，尚屬過高，應以10萬元為允當。
四、綜上，原告依據侵權行為之法律關係，請求被告給付201,66
    0元（即醫療費1,660元+後續牙齒治療費10萬元+精神慰撫金
    10萬元），及自起訴狀繕本送達翌日即110年4月27日起至清
    償日止，按週年利率5％計算之利息，為有理由，應予准許；
    逾此部分之請求，為無理由，應予駁回。
五、本件係刑事附帶民事訴訟，由合議庭裁定移送民事庭之事件
    ，依刑事訴訟法第504條第2項之規定，免納裁判費，固本件
    無應確定之訴訟費用額。惟訴訟費用部分，雖無兩造應負擔
    之費用額，然本件原告之請求一部勝訴，一部敗訴，仍應為
    訴訟費用負擔之諭知，併此敘明。
六、本判決原告勝訴部分，係就民事訴訟法第427條規定適用簡
    易程序所為被告敗訴之判決，依同法第436條第2項準用第38
    9條第1項第3款規定，應依職權宣告假執行，原告就此部分
    聲明願供擔保聲請宣告假執行，核無必要。至原告敗訴部分
    ，其假執行之聲請失所附麗，應予駁回。
七、結論：本件原告之訴為一部有理由、一部無理由。爰依民事
    訴訟法第436條第2項、第79條、第389條第1項第3款，判決
    如主文。
中　　華　　民　　國　　111 　年　　8 　　月　　18　　日
                    新市簡易庭  法  官  曾仁勇 
以上正本係照原本作成。
如不服本判決，應於判決送達後20日內，向本院提出上訴狀並表
明上訴理由，如於本判決宣示後送達前提起上訴者，應於判決送
達後20日內補提上訴理由書（須附繕本）。
如委任律師提起上訴者，應一併繳納上訴審裁判費。
中　　華　　民　　國　　111 　年　　8 　　月　　18　　日
                               書記官  吳佩芬